【裁判字號】    97,交聲,2936
【裁判日期】    971230
【裁判案由】    違反道路交通管理處罰條例聲明異議
【裁判全文】
臺灣臺北地方法院交通事件裁定        97年度交聲字第2936號
原處分機關  臺北市交通事件裁決所
異  議  人
即受處分人  甲○○
上列異議人即受處分人因違反道路交通管理處罰條例案件，對於
臺北市交通事件裁決所中華民國九十七年八月二十一日所為之處
分（北市裁催字第裁二二─Ａ○一ＷＫＦ八七二號），聲明異議
，本院裁定如下：
    主  文
異議駁回。
    理  由
一、按汽車駕駛人於行駛道路時，使用手持式行動電話進行撥接
    或通話者，處新臺幣（下同）三千元罰鍰，道路交通管理處
    罰條例第三十一條之一第一項定有明文。又「行為人有本條
    例之情形者，應填製舉發違反道路交通管理事件通知單，並
    於被通知人欄予以勾記，其通知聯依下列規定辦理：一、‥
    ‥‥拒絕簽章者，仍應將通知聯交付該駕駛人或行為人收受
    ，並記明其事由及交付之時間；拒絕收受者，應告知其應到
    案時間及處所，並記明事由與告知事項，視為已收受‥‥‥
    」違反道路交通管理事件統一裁罰基準及處理細則第十一條
    第一項第一款亦有明文規定。
二、本件異議人即受處分人甲○○於民國九十七年五月十二日上
    午十一時四分許，駕駛車牌號碼ＣＤ─三九三五號自用小客
    車，沿臺北市松山區○○○路由南向北方向行駛，行經該路
    一九六巷口時，因行駛道路時使用手持式行動電話通話，適
    為在該路段執行巡邏勤務之臺北市政府警察局松山分局交通
    分隊警員乙○○發覺而攔停，並以受處分人有違反道路交通
    管理處罰條例第三十一條之一第一項規定之行為，當場掣單
    舉發且將通知單交由受處分人簽收，惟受處分人拒絕簽收，
    警員遂將受處分人拒絕簽章事由記明在該舉發通知單上，而
    視為已收受該通知單。嗣受處分人於舉發通知單上所載應到
    案日期即九十七年五月二十七日後六十日以上，仍未向原處
    分機關提出申訴，原處分機關遂於九十七年八月二十一日以
    受處分人駕駛汽車於行駛道路時使用手持式行動電話通話之
    違規事實，依道路交通管理處罰條例第三十一條之一第一項
    及違反道路交通管理事件統一裁罰基準及處理細則第四十三
    條、第四十四條及違反道路交通管理事件統一裁罰基準表之
    規定，裁處受處分人三千元罰鍰。
三、據受處分人於九十七年十月二十一日所提出之聲明異議狀意
    旨，其固不否認於前述時間、地點，駕駛前述自用小客車行
    經前揭路段，惟矢口否認有何駕駛汽車於行駛道路時使用手
    持式行動電話通話之違規行為，辯稱：伊當場告知員警並無
    使用手機，並拒絕簽字，請拿出具體實證，若僅是依據員警
    目擊就可舉發，伊絕對不服云云。
四、經查：
（一）按道路交通管理處罰條例第三十一條之一第一項規定之立
      法意旨，無非係在避免駕駛人因撥接手持式行動電話，而
      妨礙或減低對於車輛操控之能力，或降低對於道路狀況之
      注意力及反應能力因而影響道路交通，甚至危害駕駛人及
      道路使用者之安全。再條文既明定「撥接」，則駕駛人僅
      須有撥打手持式行動電話之行為，即使未有實際通話，亦
      屬違規，蓋此時駕駛人對於道路交通狀況之注意能力已然
      降低。從而，駕駛人駕駛車輛行駛於道路上，若有使用手
      持式行動電話為撥號、接聽、通話等任一行為，即有影響
      道路交通安全之可能，先予敘明。
（二）本件受處分人於前揭時、地，駕駛汽車於行駛道路時使用
      手持式行動電話通話，並經警攔停等情，業經證人即本案
      掣單舉發受處分人前開違規行為之臺北市政府警察局松山
      分局交通分隊警員乙○○於本院九十七年十一月十一日調
      查期日中到庭結證稱：伊從光復北路一九○巷由西轉北行
      駛時經過一九○巷口，於往北方向看見受處分人行駛於第
      一車道，用左手使用手持行動電話接聽，因受處分人將電
      話放在耳朵上且嘴型在動，而車上又僅只他一人，故確定
      他在通話，所以伊將受處分人攔停，在攔停的當中，受處
      分人一邊停車一邊還在講電話，直到搖下車窗才放下電話
      等語明確，核與本院依職權調閱受處分人使用之0000
      000000號行動電話通聯紀錄所示受處分人當時通話
      時間、基地臺站臺位址與受處分人之行進路線等情相符。
      又受處分人於九十七年五月十二日十一時一分至四分期間
      內共有二段通聯紀錄，分別是一分五十五秒至三分二十六
      秒及三分五十五秒至四分七秒；其起始基地臺與結束基地
      臺之站臺位址則分別為臺北市松山區○○○路二○七號、
      臺北市○○區○○里○○○路○段一九七號十二樓屋頂一
      節，亦有和信電訊股份有限公司於九十七年十一月六日之
      雙向通聯紀錄查詢回覆一份附卷足證。是受處分人於駕駛
      汽車行駛道路時有使用手持式行動電話通話之交通違規行
      為，應堪認定。受處分人空言辯稱伊當時並無使用手機云
      云，顯屬事後卸責之詞，不足採信。
（三）綜上所述，本件事證明確，受處分人確有駕駛汽車於行駛
      道路時使用手持式行動電話通話之違規行為，堪以認定。
五、綜上所述，受處分人確有於前開時、地駕駛汽車於行駛道路
    時，使用手持式行動電話通話之違規行為，且其於應到案日
    期後六十日以上，仍未向原處分機關提出申訴，原處分機關
    乃依前揭道路交通管理處罰條例第三十一條之一第一項、違
    反道路交通管理事件統一裁罰基準及處理細則第四十三條、
    第四十四條及違反道路交通管理事件統一裁罰基準表之規定
    ，就其違規停車之行為裁處受處分人三千元罰鍰，核無違誤
    ，本件異議為無理由，自應予以駁回。
據上論斷，應依道路交通案件處理辦法第十九條，裁定如主文。
中    華    民    國  九十七  年   十二   月   三十   日
                  臺灣臺北地方法院交通法庭
                      法      官  雷淑雯
以上正本證明與原本無異。
如不服本裁定，應於裁定送達後五日內向本院提出抗告狀。
                      書  記  官  胡詩唯
中    華    民    國  九十七  年   十二   月   三十   日


司法院資訊處製作；財團法人民間司法改革基金會備份。
